臺灣高等法院臺中分院刑事裁定
110年度毒抗字第457號
抗  告  人
即  被  告  廖西枝

                    住○○市○○區○○○路000巷00弄00○                         0號
上列抗告人因違反毒品危害防制條例案件，不服臺灣臺中地方法
院中華民國110年3月16日令送勒戒處所觀察、勒戒之裁定（110
年度毒聲字第379號），提起抗告，本院裁定如下：
    主  文
抗告駁回。
    理  由
一、抗告意旨略以：抗告人即被告甲○○（下稱抗告人）於民國10
    9年10月14日，因吸食第二級毒品甲基安非他命，經警查獲
    後，深感悔悟，因抗告人為低收入戶，且有年邁母親及2名
    未成年子女尚待扶養，家中經濟均賴抗告人負擔，為此懇請
    法院從輕量刑云云。
二、按犯毒品危害防制條例第10條之罪者，檢察官應聲請法院裁
    定，令被告入勒戒處所觀察、勒戒，其期間不得逾2月；觀
    察、勒戒或強制戒治執行完畢釋放後，3年後再犯第10條之
    罪者，適用本條前2項之規定，毒品危害防制條例第20條第1
     項、第3項分別定有明文。
三、經查：
（一）抗告人於109年10月14日晚間8時許，在臺中市西屯區逢甲
      路與福星路交岔口附近某旅館內，以將第二級毒品甲基安
      非他命置於玻璃球內燒烤而吸食其煙霧之方式，施用甲基
      安非他命1次。旋於同年月17日13時許，經警於臺中市○○
      區○○○道000號前對抗告人實施盤查，查獲其車牌000-000
      號機車內藏有安非他命吸食器1組、玻璃球1支後，並於同
      日同意接受警方採集尿液送驗，結果呈安非他命、甲基安
      非他命陽性反應，有勘察採證同意書、臺中市政府警察局
      清水分局委託鑑驗尿液代號與真實姓名對照表（代號：I0
      0000000）、正修科技大學超微量研究科技中心尿液檢驗
      報告影本（報告編號：R00-0000-000）在卷可憑，可認抗
      告人之任意性自白與事實相符，足堪認定。
（二）毒品危害防制條例所規定之觀察、勒戒規定，係針對受處
      分人將來之危險所為預防、矯正措施之保安處分，目的係
      為斷絕施用毒品者之身癮及心癮，核與刑罰執行之目的不
      同，並屬強制規定，除於毒品危害防制條例第21條第1 項
      所稱犯同條例第10條之罪者，於犯罪未發覺前，自動向衛
      生福利部指定之醫療機構請求治療，醫療機構免將請求治
      療者送法院或檢察機關之情形外，只要違反同條例第10條
      之規定者，檢察官依同條例第20條規定向法院提出聲請裁
      定令入勒戒處所觀察、勒戒者，法院即應就檢察官聲請裁
      定觀察、勒戒之內容，審酌有無理由而為准駁之裁定，並
      僅得依法裁定令入勒戒處所執行觀察、勒戒，以查其是否
      仍有施用毒品傾向，並據以幫助受處分人徹底戒毒之方法
      ，尚無自由斟酌以其他方式替代或得以其他原因免予執行
      之權。聲請人即臺灣臺中地方檢察署檢察官斟酌上情，向
      原審聲請裁定觀察、勒戒，此乃檢察官裁量權限，而原審
      依法裁定准予檢察官之聲請，於法並無不合。從而，抗告
      意旨請求法院從輕量刑云云，依上開說明，尚難憑採。
（三）另查抗告人前因施用毒品案件，經臺灣臺中地方檢察署檢
      察官以107年度毒偵字第3193號為附命完成戒癮治療之緩
      起訴處分確定，惟因抗告人緩起訴期間故意犯有期徒刑以
      上之罪，經臺灣臺北地方法院108年度審簡字第777號判決
      判處有期徒刑2月確定，因而臺灣臺中地方檢察署檢察官
      以108年度撤緩字第572號撤銷前揭緩起訴處分後依法起訴
      ，經臺灣臺中地方法院108年度中簡字第2702號判決判處
      有期徒刑2月，則尚無從認抗告人有完成戒癮治療即事實
      上已接受等同觀察、勒戒或強制戒治執行完畢釋放之處遇
      ，經本院審閱卷內資料無訛，附此敘明。
四、綜上所述，原審裁定認抗告人施用甲基安非他命，而犯毒品
    危害防制條例第10條第2項之罪，事證明確，且查抗告人前
    未曾因施用毒品案件，經法院裁定送觀察、勒戒或事實上已
    接受等同觀察、勒戒執行完畢釋放（戒癮治療）之處遇，有
    臺灣高等法院被告前案紀錄表附卷可稽，因認檢察官之聲請
    為正當，依毒品危害防制條例第20條第1 項之規定，裁定令
    抗告人應入勒戒處所觀察、勒戒，核其認事用法，均無不合
    。至抗告人所述家庭情況等情，縱屬非虛而值同情，但仍屬
    個人事由，與觀察、勒戒之審酌無關。抗告意旨仍執前詞，
    指摘原審裁定不當，為無理由，應予駁回。
據上論斷，依刑事訴訟法第412 條，裁定如主文。
中    華    民    國   110    年    4    月    26     日
            刑事第十庭  審判長法  官  陳  宏  卿 
                              法  官  林  美  玲
                              法  官  楊  文  廣
以上正本證明與原本無異。
不得再抗告。
                              書記官  呂  安  茹
　　　　　　　　　　　　　　　
中　　華　　民　　國　　110 　年　　4 　　月　　26　　日